臺灣高等法院高雄分院刑事判決　　　　　九十一年度軍上字第二一號
　　上　訴　人
　　即　被　告　甲○○
右上訴人因違反職役案件，不服國防部高等軍事法院高雄分院九十一年度高判字第七
十八號中華民國九十一年五月九日第二審判決（起訴案號：國防部南部地方軍事法院
檢察署九十一年平訴(二)字第二０九號），提起上訴，本院判決如左：
      主      文
上訴駁回。
      理      由
一、按軍事審判法第一百八十一條第五項規定，被告不服高等軍事法院宣告有期徒刑
    之上訴判決者，得以判決違背法令為理由，向高等法院提起上訴，是被告向高等
    法院提起上訴，應以高等軍事法院宣告有期徒刑之上訴判決違背法令為理由，此
    係屬法定要件，如上訴狀並未依據卷內訴訟資料，具體指摘原判決不適用何種法
    則或如何適用不當，或所指原判決之不法情事，顯與法律規定得向高等法院提起
    上訴理由之違法情形不相適合時，均應認其上訴違背法律上之程序。
二、經查本件原判決維持第一審判決，認上訴人甲○○係前揭單位一兵，曾於民國（
    下同）九十年間因違反職役案，經國防部南部地方軍事法院判處有期徒刑四月，
    如易科罰金以一百元折算一日，緩刑二年，於九十年十二月十七日確定。詎其仍
    不知悔改，於九十年十二月七日十八時許，自台灣駐地休假離營，本應於同年月
    十一日二十一時前返營銷假，竟藉與妻子離異無法忍受同僚之譏諷及處理該女懷
    孕為由，意圖長期脫免職役而逾假不歸，無故離去職役在外，迨九十一年三月十
    五日二十時三十分許，始在高雄市○○區○○路與新田路口附近為高雄市政府警
    察局新興分局員警緝獲之事實，業經上訴人甲○○坦白承認，核與高雄市政府警
    察局新興分局九十一年三月十五日高市警新分刑字第四五六二號解送人犯報告書
    所附筆錄記載情節相符，並經證人即該管輔導長周凱旋中尉、副排長王良瑋中士
    分別到庭證述屬實，另被告逃亡後，亦經國防部南部地方軍事法院檢察署於九十
    年十二月二十日以法平字第八一一六號通緝書發布通緝在案，此有該通緝書影
    本乙紙在卷可憑，是被告犯罪事證明確，足以認定，核上訴人所為，係犯陸海空
    軍刑法第三十九條第一項前段之意圖長期脫免職役而離去職役罪，以初審審酌上
    訴人曾有違反職役前科及離去職役逾二月後為警緝獲等情狀，量處上訴人有期徒
    刑八月，核無不合，因而駁回上訴人在軍事法院第二審之上訴，並對上訴人認初
    審量刑過重，請求減輕其刑，如何不足採，亦詳予指駁，經核原判決從形式上觀
    察，並無任何違背法令之處，被告上訴意旨，仍執陳詞，以上訴人於服役前已結
    婚，並育有甫滿週歲之幼女，上訴人服役後，父母與妻相處不睦，妻乃攜幼女離
    去，在外租屋居住，只靠微薄之幾千元薪水度日，此時上訴人又發現妻身懷六甲
    ，為顧及妻子及其肚中生命，一時衝動而逾假未歸營，指摘原判決未斟酌上訴人
    犯罪之動機，量刑顯然過重云云。惟按量刑輕重為事實審法院得依職權自由裁量
    之事項，原審已就上訴人曾有違反職役前科，及此次離去職役後逾二月後始為警
    緝獲等情予以審酌，而於五年以下有期徒刑之法定刑內，科處其刑，亦無違背法
    令情事存在，被告上訴意旨並未具體指摘原判決有何違背法令之處，難謂已符合
    首揭上訴高等法院之要件，其上訴自屬違背法律上之程序，應予駁回。
據上論斷，應依軍事審判法第二百零六條第一項、刑事訴訟法第三百九十五條前段，
判決如主文。
中    華    民    國     九十一     年       八       月      七        日
                              臺灣高等法院高雄分院刑事第四庭
                                  審判長法官  蕭權閔
                                        法官  李嘉興
                                        法官  陳吉雄
右正本證明與原本無異。
不得上訴。
                                      書記官  黎  珍
中    華    民    國     九十一     年       八       月      八        日
                                                                        Ｋ
